臺灣桃園地方法院刑事判決
111年度訴字第61號
公  訴  人  臺灣桃園地方檢察署檢察官 
被      告  呂紫媛




選任辯護人  廖宏文律師(法扶律師)
上列被告因違反毒品危害防制條例案件，經檢察官提起公訴(110
年度偵字第23076、23300號)，本院判決如下：
    主  文
呂紫媛共同販賣第三級毒品，未遂，處有期徒刑拾月。
扣案含有第三級毒品3,4-亞甲基雙氧苯基乙基胺丁酮成分之咖啡
包玖拾包（驗前含袋毛重合計肆佰叁拾玖點貳叁公克）、行動電
話壹支（IMEI碼：000000000000000號，含門號0000000000號SIM
卡壹張）均沒收。
    事  實
一、呂紫媛明知3,4-亞甲基雙氧苯基乙基胺丁酮(Eutylone)為毒
    品危害防制條例第2條第2項第3款所規定之第三級毒品，不
    得販賣或持有純質淨重五公克以上，竟意圖營利，縱使咖啡
    包內含有3,4-亞甲基雙氧苯基乙基胺丁酮成分也不違背其本
    意，與邱繼陞基於販賣第三級毒品之不確定犯意聯絡，由邱
    繼陞負責找藥頭取得毒品咖啡包，呂紫媛負責張貼廣告、聯
    繫買家與面交毒品，再由邱繼陞騎車搭載呂紫媛一起前往販
    賣。謀議既定，呂紫媛於民國110年6月18日晚間6時許前之
    某時，以其所有之門號0000000000號行動電話連結網際網路
    ，並以暱稱「爍爍」在不特定人可以瀏覽之Facebook(臉書)
    社團「偏門收入.工作」頁面上刊登「1：200 90瓶現金輸贏
    」之貼文，暗指有販賣毒品咖啡包，每包新臺幣(下同)200
    元，九十包需以現金交易，藉此吸引有施用毒品需求者與之
    聯繫。適有桃園市政府警察局中壢分局員警執行網路巡邏勤
    務，於110年6月18日晚間6時許發現上開貼文，遂喬裝成購
    毒者，經由通訊軟體Messenger聯繫呂紫媛，並以暱稱「鼻
    涕彥」表示欲購買毒品咖啡包，雙方最後達成以1萬2,500元
    之價格，交易含有上開毒品成分之咖啡包50包，並相約在桃
    園市○○區○○路○段000號上海商務旅館前面交。邱繼陞旋即騎
    車搭載呂紫媛前往交易，並於同日晚間7時10分許，抵達上
    址以後，邱繼陞隨即騎車離去，而由呂紫媛獨自一人與買家
    面交。嗣經員警見呂紫媛形跡可疑而表明身分予以攔查，當
    場以暱稱「鼻涕彥」撥打Messenger給暱稱「爍爍」以後，
    確認暱稱「爍爍」即為呂紫媛予以逮捕而未遂，並在呂紫媛
    隨身攜帶之包包內扣得含有上開毒品成分之毒品咖啡包90包
    (驗前含袋毛重合計439.23公克、純質淨重共計約27.79公克
    )、iPhone 6行動電話1支(IMEI碼：000000000000000號，含
    門號0000000000號SIM卡1張)，始查悉上情。
二、案經桃園市政府警察局中壢分局報告臺灣桃園地方檢察署檢
    察官偵查起訴。
    理  由
壹、證據能力部分：
    本案據以認定被告呂紫媛犯罪之供述證據，其中屬於傳聞證
    據之部分，檢察官、被告及辯護人在本院審理時均未爭執其
    證據能力，復經本院審酌認該等證據之作成無違法、不當或
    顯不可信之情況，非供述證據亦查無公務員違背法定程序而
    取得之情事，揆諸刑事訴訟法第158條之4反面解釋、第159
    條至第159條之5之規定，均有證據能力。
貳、實體部分：
一、事實認定之理由及依據：
    訊據被告對於販賣上開毒品咖啡包之客觀事實，及每包從中
    賺取30元至40元之營利意圖坦承不諱(見本院卷第101-103頁
    、141-142頁)，並有桃園市政府警察局中壢分局職務報告1
    份、桃園市政府警察局中壢分局搜索扣押筆錄暨扣押物品目
    錄表1份、Facebook社團「偏門收入.工作」頁面與暱稱「爍
    爍」、「鼻涕彥」個人檔案及雙方Messenger對話紀錄擷圖
    共計10張、被告為警查獲之現場照片6張、毒品咖啡包外觀
    及秤重照片91張、邱繼陞騎車搭載被告之路口監視器畫面擷
    圖3張、內政部警政署刑事警察局110年7月28日鑑定書1份在
    卷可稽(見23076號偵卷第49-51頁、55-59頁、75-103頁、10
    5-106頁、189-190頁)，復有含有3,4-亞甲基雙氧苯基乙基
    胺丁酮成分之咖啡包90包、iPhone 6行動電話1支(IMEI碼：
    000000000000000號，含門號0000000000號SIM卡1張)扣案可
    佐，足認被告上開任意性自白與事實相符，堪以採信。本案
    事證明確，被告犯行洵堪認定，應依法論科。
二、論罪科刑：
　㈠罪名：
　　核被告所為，係犯毒品危害防制條例第4條第6項、第3項之
    販賣第三級毒品未遂罪。其持有第三級毒品(重量合併計算
    已逾純質淨重五公克以上)之低度行為，為販賣第三級毒品
    之高度行為所吸收，不另論罪。
　㈡共犯：
　　被告與邱繼陞就上開販賣第三級毒品之犯行，有犯意聯絡及
    行為分擔，為共同正犯。
　㈢刑之加重、減輕：
　⒈被告著手販賣毒品而未遂，應依刑法第25條第2項規定，按既
    遂犯之刑減輕之。
　⒉被告已於偵查(見23076號偵卷第133-137頁)及審理中均自白
    本案犯行，應依毒品危害防制條例第17條第2項規定，減輕
    其刑。
　⒊按犯毒品危害防制條例第4條至第8條、第10條或第11條之罪
    ，供出毒品來源，因而查獲其他正犯或共犯者，減輕或免除
    其刑，毒品危害防制條例第17條第1項定有明文。其立法旨
    意在於鼓勵被告具體提供其毒品上游，擴大追查毒品來源，
    俾有效斷絕毒品之供給，以杜絕毒品泛濫，祇須被告願意供
    出毒品來源之上手，因而查獲其他正犯或共犯者，即可邀減
    輕或免除其刑之寬典。所謂「供出毒品來源，因而查獲」，
    係指被告翔實供出毒品來源之具體事證，因而使有偵查(或
    調查)犯罪職權之公務員知悉而對之發動偵查(或調查)，並
    因而查獲者而言。經查，被告經桃園市政府警察局中壢分局
    興國派出所查獲之後，供出其毒品來源為邱繼陞，經警依被
    告供述展開調查，查獲邱繼陞涉嫌共同犯販賣上開毒品咖啡
    包而移送臺灣桃園地方檢察署檢察官偵辦中，此有桃園市政
    府警察局中壢分局111年3月2日函附員警職務報告、111年4
    月1日函附刑事案件報告書各1份在卷可憑(見本院卷第93-95
    頁、117-122頁)，被告所供出之內容既足以使職司刑事偵查
    之人啟動偵查(調查)程序，並因此確實查獲其人而移送檢察
    官偵辦，即符合供出毒品來源因而查獲之要件，不以該行為
    人所指毒品來源之正犯或共犯經起訴及判決有罪確定為必要
    ，故被告本案所犯販賣第三級毒品未遂之犯行，有毒品危害
    防制條例第17條第1項減刑規定之適用，審酌其犯罪情節並
    未達應免除其刑之程度，故依法減輕其刑，又因該條同時有
    免除其刑之規定，故依刑法第66條後段規定，得減至三分之
    二。被告有上述三種減輕事由，依刑法第70條規定遞減之，
    並依同法第71條第2項規定，先依較少之數減輕之。
　⒋辯護人雖為被告請求依刑法第59條酌減其刑云云(見本院卷第
    143頁)，惟按刑法上之酌量減輕，必於犯罪之情狀可憫恕時
    ，始得為之，為刑法第59條所明定，至情節輕微僅可為法定
    刑內從輕科刑之標準，不得據為酌量減輕之理由。又刑法第
    59條之酌量減輕其刑，必須犯罪另有其特殊之原因與環境等
    等，在客觀上足以引起一般同情，認為即予宣告法定最低刑
    期，猶嫌過重者，始有其適用(最高法院28年上字第1064號
    判例、69年度台上字第291號判決意旨可資參照)。是如別有
    法定減輕之事由者，應優先適用法定減輕事由減輕其刑後，
    猶嫌過重時，方得為之。至於行為人之犯罪動機、智識程度
    、手段、犯罪所生之危害、是否獲利及獲利多寡、素行是否
    良好、犯後態度是否良善、有無衷心悔悟、生活狀況等，僅
    屬同法第57條所規定，於法定刑內為科刑輕重之標準，並非
    酌量減輕其刑之事由。而毒品乃為法禁，流毒所及，非惟侵
    害個人生命、健康，更能使人捨身敗家，毀人一生，被告難
    諉不知，而其意圖甘冒重典販賣牟利，雖係員警執行網路巡
    邏勤務而查獲，但尚難認有客觀上足以引起一般同情之特殊
    事由，且本院審酌被告所犯販賣第三級毒品未遂之犯行，業
    已適用刑法第25條第2項、毒品危害防制條例第17條第2項、
    第1項規定予以減輕其刑，要無情輕法重之情，核無再適用
    刑法第59條酌減其刑之餘地，是辯護人此部分所請，尚乏有
    據。
　㈣量刑：
　　爰以行為人之責任為基礎，審酌被告明知上揭毒品具成癮性
    ，施用者多難以自拔，時有為求施用毒品而另涉刑案，其危
    害社會治安甚鉅，卻為求個人私利，不惜鋌而走險，應予非
    難，惟衡及被告販賣金額非鉅，且犯後始終坦承犯行，而具
    悔意，復酌以其於本院審理時自述國中畢業之智識程度、入
    監前從事物流業、經濟尚可之生活狀況(見本院卷第143頁)
    及本件犯行尚屬未遂、犯罪所生之危害等一切情狀，量處如
    主文所示之刑，以資懲儆。
三、沒收：
　㈠扣案含有3,4-亞甲基雙氧苯基乙基胺丁酮成分之咖啡包90包
    ，為查獲之第三級毒品，雖不在毒品危害防制條例第18條第
    1項規定應予沒收銷燬之毒品種類，惟仍具有違禁物之性質
    ，應依刑法第38條第1項規定沒收；且直接用以盛裝上開毒
    品之包裝袋既係用於包裹毒品，防止裸露、逸出、潮濕，便
    於持有，且其上均沾黏毒品而無從析離，應整體認為係毒品
    之一部，併予沒收；而因送鑑用罄之部分毒品既已不存在，
    自毋庸為沒收之宣告。
  ㈡扣案之iPhone 6行動電話1支(IMEI碼：000000000000000號，
    含門號0000000000號SIM卡1張)，為被告持以販賣第三級毒
    品所用之物(見本院卷第140頁)，不問屬於犯罪行為人與否
    ，應依毒品危害防制條例第19條第1項規定，宣告沒收。
  ㈢至於被告雖欲販賣上開毒品咖啡包予員警，惟未及賣出之際
    即遭查獲，本件犯行尚屬未遂，故事實上尚無販賣毒品所得
    之財物，無從諭知沒收犯罪所得財物，附此敘明。
據上論斷，應依刑事訴訟法第299條第1項前段，毒品危害防制條
例第4條第6項、第3項、第17條第1項、第2項、第19條第1項，刑
法第11條、第28條、第25條第2項、第38條第1項，判決如主文。
本案經檢察官施婷婷提起公訴，檢察官周彤芬到庭執行職務。
中　　華　　民　　國　　111 　年　　6 　　月　　2 　　日
                  刑事第十五庭  審判長法  官  林龍輝
                                      法  官  郭于嘉
                                      法  官  吳軍良
以上正本證明與原本無異。
如不服本判決應於收受判決後20日內向本院提出上訴書狀，並應
敘述具體理由。其未敘述上訴理由者，應於上訴期間屆滿後20日
內向本院補提理由書(均須按他造當事人之人數附繕本)「切勿逕
送上級法院」。 
      　　　　　　　　　　　　　　　  書記官　魏妙軒
中　　華　　民　　國　　111 　年　　6 　　月　　2 　　日
附錄本案論罪科刑法條全文：
毒品危害防制條例第4條
Ⅰ製造、運輸、販賣第一級毒品者，處死刑或無期徒刑；處無期
  徒刑者，得併科新臺幣三千萬元以下罰金。
Ⅱ製造、運輸、販賣第二級毒品者，處無期徒刑或十年以上有期
  徒刑，得併科新臺幣一千五百萬元以下罰金。
Ⅲ製造、運輸、販賣第三級毒品者，處七年以上有期徒刑，得併
  科新臺幣一千萬元以下罰金。
Ⅳ製造、運輸、販賣第四級毒品者，處五年以上十二年以下有期
  徒刑，得併科新臺幣五百萬元以下罰金。
Ⅴ製造、運輸、販賣專供製造或施用毒品之器具者，處一年以上
  七年以下有期徒刑，得併科新臺幣一百五十萬元以下罰金。
Ⅵ前五項之未遂犯罰之。